臺灣新北地方法院刑事判決　　　　　　110年度審訴字第617號
公　訴　人　臺灣新北地方檢察署檢察官
被　　　告　林嘉賢


　　　　　　陳福艤


　　　　　　田開平




　　　　　　呂宇森


　　　　　　陳建宏


上　五　人
共　　　同
選任辯護人　李岳洋律師
　　　　　　蔣子謙律師
被　　　告　賴冠學



上列被告等因詐欺案件，經檢察官提起公訴（110 年度偵字第48
71號、第6901號、第7929號），被告等於準備程序中就被訴事實
為有罪之陳述，本院裁定進行簡式審判程序，茲判決如下： 
    主  文
林嘉賢共同犯三人以上詐欺取財罪，處有期徒刑陸月。扣案之電
腦設備伍組、電腦主機壹台、監視器壹組、網路交換機分享器肆
台、iphone11手機壹支沒收。
陳福艤共同犯三人以上詐欺取財罪，處有期徒刑陸月。緩刑參年
。扣案之電腦設備伍組、電腦主機壹台、監視器壹組、網路交換
機分享器肆台沒收。
田開平共同犯三人以上詐欺取財罪，處有期徒刑陸月。緩刑參年
。扣案之電腦設備伍組、電腦主機壹台、監視器壹組、網路交換
機分享器肆台、iphoneXS Max手機壹支沒收。
呂宇森共同犯三人以上詐欺取財罪，處有期徒刑陸月。扣案之電
腦設備伍組、電腦主機壹台、監視器壹組、網路交換機分享器肆
台沒收。
陳建宏共同犯三人以上詐欺取財罪，處有期徒刑陸月。緩刑參年
。扣案之電腦設備伍組、電腦主機壹台、監視器壹組、網路交換
機分享器肆台沒收。
賴冠學共同犯三人以上詐欺取財罪，處有期徒刑陸月。緩刑參年
。扣案之電腦設備伍組、電腦主機壹台、監視器壹組、網路交換
機分享器肆台、iphone7 plus手機壹支沒收。
    事  實
一、林嘉賢、陳福艤、田開平、呂宇森、陳建宏、賴冠學與真實
    姓名年籍不詳之成年人，共同意圖為自己不法之所有，基於
    三人以上共同詐欺取財之犯意聯絡，共組詐欺集團，林嘉賢
    自真實姓名年籍不詳之成年人收受提供資金及工作電腦等相
    關設備，於民國109 年9 月7 日起承租新北市○○區○○路
    000 號4 樓之處所供作電信機房，指導該詐欺集團成員下述
    詐騙方式，並以月薪新臺幣（下同）4 萬元，引進會員儲資
    ，並許以業務分紅報酬之方式僱用陳福艤、田開平、呂宇森
    、陳建宏、賴冠學為該詐欺機房組織幹部。渠等透過臉書刊
    登廣告稱如成為「富比世科技平台」會員，得以博奕賽事等
    手法，在專業人員協助帶牌投資理財，保證獲利、高投資報
    酬率之詐欺話術結識被害人。適饒惠芳於109 年12月間瀏覽
    上開廣告，在渠等指示下加入LINE通訊軟體「小資族創造第
    二份收入」群組。渠等自此佯裝為其他投資人、專業理財老
    師，於該群組內佯稱自己透過「富比世科技平台」（網址：
    http://forbes888.net/#/ ）儲值，經專業人員指導投資，
    獲取高投資報酬的假象，致饒惠芳陷於錯誤，匯入如附表編
    號1 、2 所示款項，作為本金。當饒惠芳發現有異欲撤回本
    金，渠等又以「因其操作不當，導致投資不利產生虧損，若
    要取回本金，必須得投入更多資金，才能取回本金，又或者
    想要翻本，需得投入更多金錢才能翻紅，藉此轉虧為盈」等
    話術，誘使饒惠芳依指示更行匯入如附表編號3 、4 所示款
    項。待饒惠芳查覺異狀，渠等逕令饒惠芳退出該群組，饒惠
    芳遂報警處理。經警於110 年1 月24日16時18分持搜索票、
    拘票至新北市○○區○○路000 號2 樓執行搜索，當場逮捕
    田開平、賴冠學，旋查悉上址4 樓始為該詐欺機房設立地，
    經臺灣新北地方檢察署檢察官指揮至上址4 樓執行逕行搜索
    ，並扣得電腦設備5 組、電腦主機1 台、監視器1 組、網路
    交換機分享器4 台及林嘉賢持用之iphone11手機1 支、田開
    平持用之iphoneXS Max手機1 支、賴冠學持用之iphone7 pl
    us手機1 支。嗣經林嘉賢、田開平、賴冠學同意交付上開手
    機密碼，檢視渠等持用之手機，循線查悉上情。
二、案經新北市政府警察局新莊分局報告臺灣新北地方檢察署檢
    察官偵查起訴。
    理  由
一、按除被告所犯為死刑、無期徒刑、最輕本刑為3 年以上有期
    徒刑之罪或高等法院管轄第一審案件者外，於第一次審判期
    日前之準備程序進行中，被告先就被訴事實為有罪之陳述時
    ，審判長得告知被告簡式審判程序之旨，並聽取當事人、代
    理人、辯護人及輔佐人之意見後，裁定進行簡式審判程序，
    刑事訴訟法第273 條之1 第1 項定有明文。本件被告六人所
    犯係死刑、無期徒刑、最輕本刑為3 年以上有期徒刑以外之
    罪，其於準備程序中就被訴事實為有罪之陳述，經本院告知
    簡式審判程序之旨，並聽取公訴人及被告六人之意見後，認
    宜進行簡式審判程序，爰依上開規定裁定行簡式審判程序。
二、上揭事實，業據被告六人於偵查、本院準備程序及審理時坦
    承不諱，核與告訴人饒惠芳於警詢時之指述情節相符，並有
    新北市政府警察局新莊分局搜索扣押筆錄、扣押物品目錄表
    4 份、手機截圖、上址鄰近街道監視器影像截圖、告訴人饒
    惠芳提供之匯款明細截圖及與該詐欺集團所屬不詳成員之LI
    NE對話紀錄、員警職務報告、新北市政府警察局新莊分局偵
    辦詐欺機房案偵查報告可資為憑，被告六人犯行堪予認定。
三、核被告六人所為，均係犯刑法第339 條之4 第1 項第2 款之
    三人以上共同犯詐欺取財罪。被告六人與真實姓名年籍不詳
    之成年人，就上開犯行間，有犯意聯絡及行為分擔，均應論
    以共同正犯。又被告六人已賠償告訴人所受損害，有調解筆
    錄1 份附於本院卷可查（見本院卷第349 頁），被告六人事
    後深表悔悟，告訴人亦表示願意原諒被告六人，本院斟酌上
    情，倘就被告六人本件犯行論以法定最低度之刑猶嫌過重，
    爰均依刑法第59條規定，酌量減輕其刑。爰審酌被告六人不
    思以正當方式獲取所需，共同參與詐欺犯行，行為可訾，兼
    衡渠等之素行、犯罪之動機、目的、手段、生活狀況、智識
    程度、犯罪分工參與程度以及犯後已賠償告訴人所受損害之
    態度等一切情狀，各量處如主文所示之刑，以資懲儆。末查
    ，被告陳福艤、田開平、陳建宏、賴冠學前未曾因故意犯罪
    受有期徒刑以上刑之宣告，有臺灣高等法院被告前案紀錄表
    4 紙在卷足稽，渠等因一時短於思慮，致觸犯刑章，事後已
    坦承犯行，深具悔意，並已賠償告訴人所受損害，暨告訴人
    表示願意給予被告等自新機會之情，信經此偵審教訓，已足
    收警惕之效，應無再犯之虞，本院審酌上情，認渠等所宣告
    之刑以暫不執行為適當，爰均併予宣告緩刑3 年，以啟自新
    ，並觀後效。
四、沒收：
    按共同正犯因相互間利用他人之行為，以遂行其犯意之實現
    ，本於責任共同之原則，有關沒收部分，對於共犯間供犯罪
    所用之物，自均應為沒收之諭知（最高法院91年度台上字第
    5583號判決意旨參照）。扣案之電腦設備5 組、電腦主機1
    台、監視器1 組、網路交換機分享器4 台，為被告所屬詐欺
    集團真實姓名年籍不詳之成年人提供被告六人為本案犯行所
    用之物，業據渠等供明在卷（見110 年度偵字第7929號偵查
    卷第19頁、第70頁、第167 頁），依共同正犯責任共同原則
    ，爰依刑法第38條第2 項之規定，分別於各被告所犯罪名項
    下宣告沒收之。又扣案之iphone11手機1 支、iphoneXS Max
    手機1 支、iphone 7 plus 手機1 支，分別為被告林嘉賢、
    田開平、賴冠學所有供本案犯罪所用之物，此有手機截圖（
    見110 年度偵字第7929號偵查卷第243 頁至第305 頁）在卷
    足憑，爰依刑法第38條第2 項之規定，分別於渠等罪名項下
    宣告沒收之。其餘扣案之OPPOA9手機1 支、iphone6S手機1
    支，雖分別為被告呂宇森、陳建宏所有，然否認為渠等供本
    案犯罪所用之物（見110 年度偵字第7929號偵查卷第123 頁
    、第167 頁），復查無積極證據足認與本件犯行相關；房屋
    租賃契約1 份、網路申裝同意書1 份，雖可供證明被告六人
    確犯本件犯行，惟與本案犯行無涉；ASUS分享器1 台、中華
    電信數據機1 台、電腦主機1 台、電腦網路架構圖1 張，均
    非被告六人所有，且與本案犯行無涉，自均不於本案宣告沒
    收。至被告六人所詐得之財物，業已賠償告訴人，依刑法第
    38條之1 第5 項之規定，自不予宣告沒收或追徵。
據上論斷，應依刑事訴訟法第273 條之1 第1 項、第299 條第1
項前段，刑法第28條、第339 條之4 第1 項第2 款、第59條、第
74條第1 項第1 款、第38條第2 項、第38條之1 第5 項，刑法施
行法第1 條之1 第1 項，判決如主文。
本案經檢察官陳怡君提起公訴，檢察官陳漢章到庭執行職務。
中    華    民    國   110    年    11    月    11    日
                  刑事第二十四庭  法  官  徐子涵
上列正本證明與原本無異。
如不服本判決，應於判決送達後20日內敘明上訴理由，向本院提
出上訴狀 (應附繕本) ，上訴於臺灣高等法院。其未敘述上訴理
由者，應於上訴期間屆滿後20日內向本院補提理由書「切勿逕送
上級法院」。
                                  書記官  游士霈
中    華    民    國   110    年    11    月    11    日
附錄本案論罪科刑法條全文：
中華民國刑法第339條之4
犯第 339 條詐欺罪而有下列情形之一者，處 1 年以上 7 年以
下有期徒刑，得併科 1 百萬元以下罰金：
一、冒用政府機關或公務員名義犯之。
二、三人以上共同犯之。
三、以廣播電視、電子通訊、網際網路或其他媒體等傳播工具，
    對公眾散佈而犯之。
前項之未遂犯罰之。
附表：
┌──┬──────────┬────────────┐
│編號│時間                │交付方式/ 款項（新臺幣）│
├──┼──────────┼────────────┤
│ 1  │109年12月2日18時2分 │網路匯款/50000元        │
├──┼──────────┼────────────┤
│ 2  │109年12月2日18時2分 │網路匯款/50000元        │
├──┼──────────┼────────────┤
│ 3  │109年12月3日17時4分 │網路匯款/50000元        │
├──┼──────────┼────────────┤
│ 4  │109 年12月4 日15時58│網路匯款/50000元        │
│    │分（起訴書誤載為109 │                        │
│    │年12月3 日17時4 分）│                        │
└──┴──────────┴────────────┘